臺灣高雄地方法院刑事判決　　　　　　　　　　　　九十一年度易字第二七一五號
　　公訴人　臺灣高雄地方法院檢察署檢察官
　　被　告　甲○○
右列被告因違反電子遊戲場業管理條例案件，經檢察官聲請簡易判決處刑（九十一年
度偵字第六三○二號），茲因本院高雄簡易庭認其不宜以簡易判決處刑，而移送前來
（九十一年度雄簡字第六九○號），由本院改依通常程序為第一審審判，並判決如左
：
    主  文
甲○○違反未依電子遊戲場業管理條例規定辦理營利事業登記者，不得經營電子遊戲
場業之規定，處有期徒刑肆月，如易科罰金，以參佰元折算壹日。
「龍鳳」電子遊戲機肆臺，及附於前開電子遊戲機內之ＩＣ板肆片，與新臺幣壹仟貳
佰壹拾元，均沒收之。
    事  實
一、甲○○前因違反電子遊戲場業管理條例案件，自民國九十年三月間起至同年六月
    間止，多次為警查獲，並經臺灣高雄地方法院檢察署檢察官提起公訴，嗣該案於
    本院審理時（九十年度易字第三○二七號，已於九十一年三月十五日判處有期徒
    刑五月），其已明知經營電子遊戲場業，須依電子遊戲場業管理條例相關規定辦
    理營利事業登記，竟仍不知悔改，未向主管機關高雄市政府辦理營利事業登記，
    即另起犯意，自九十一年二月十三日起，在高雄市前鎮區○○○路六十一號「振
    客發超商」之營業場所內，擺設其所有之「龍鳳」電子遊戲機四臺，供不特定人
    投幣打玩而經營電子遊戲場業。嗣於同年月二十日二十一時十五分許，適有客人
    胡有、蔡政博、謝承恩等三人在該超商內把玩電子遊戲機時，為警當場查獲，
    並扣得「龍鳳」電子遊戲機四臺，附於前開遊戲機內之ＩＣ板四片，及在前揭電
    子遊戲機內之硬幣新臺幣（下同）一千二百十元。
二、案經高雄市政府警察局前鎮分局移送臺灣高雄地方法院檢察署檢察官偵查並聲請
    簡易判決處刑後，由本院高雄簡易庭移送審理。
    理  由
一、右揭犯罪事實業據被告甲○○迭於警訊、偵查及本院審理時坦承不諱，核與查獲
    當時在場把玩之客人即胡有、蔡政博、謝承恩等三人，及振客發超商店員陳怡
    伶於警訊時所述情節均大致相符，並有卷附之高雄市政府警察局前鎮分局營業場
    所檢查紀錄表影本一紙及照片六幀可資佐證，此外，復有「龍鳳」電子遊戲機四
    臺，附於前開遊戲機內之ＩＣ板四片，及硬幣一千二百十元扣案可佐，事證明確
    ，被告犯行洵堪認定，應依法加以論科。
二、按電子遊戲場業管理條例第十五條雖僅規定：「未依本條例規定辦理營利事業登
    記者，不得經營電子遊戲場業」，惟對照同條例第十六條「非電子遊戲場業之其
    他營利事業，不得就其營業場所，供『他人』設置電子遊戲機營業」之規定，顯
    見具有較高違法性之「非電子遊戲場業之其他營利事業，未經許可『自行』設置
    電子遊戲機營業」，亦應不在容許之列，而同受該條例第十五條規範。是以不論
    非電子遊戲場業之其他營利事業之規模大小，或是否以擺設電子遊戲機供不特人
    打玩為其主要營業項目，均非所問，此觀該條例第十五條規定之立法意旨係「為
    健全電子遊戲場之營業秩序」自明。因而，任何人未依該條例規定辦理電子遊戲
    場業之營利事業登記者，除不得經營電子遊戲場業外，亦不得在騎樓、走道、寺
    廟、補習班等場所，自行設置電子遊戲機營業，此不啻為電子遊戲場業管理條例
    第十五條之規定所欲揭櫫之真正意旨，經濟部八十九年三月七日經（八九）商字
    第八九○○五五二一號函同此認定，亦可供參酌。是核被告甲○○所為，係違反
  電子遊戲場業管理條例第十五條之未依電子遊戲場業管理條例規定辦理營利事業
    登記者，不得經營電子遊戲場業之規定，應依同條例第二十二條之規定論處。爰
    審酌被告之犯罪動機、目的、手段，與生活狀況、品行、智識程度，雖本件經營
    電子遊戲場業時間不長，擺設之電子遊戲機數量非鉅，惟其自九十年三月間起至
    同年六月間止，即多次為警查獲，竟仍不知悔改，於前案經檢察官提起公訴，由
    本院審理時，再犯本罪，惡性非輕，併其於本件審理時坦承犯行，態度尚稱良好
    等一切情狀，量處如主文所示之刑，並諭知易科罰金之折算標準，以示儆懲。「
    龍鳳」電子遊戲機四臺、附於前開遊戲機內之ＩＣ板四片，為被告所有犯本罪所
    用之物，應依刑法第三十八條第一項第二款，宣告沒收之。另一千二百十元，為
    被告所有犯本罪所得之物，應依刑法第三十八條第一項第三款，宣告沒收之。
據上論斷，應依刑事訴訟法第四百五十二條、第二百九十九條第一項前段，電子遊戲
場業管理條例第二十二條、第十五條，刑法第十一條前段、第四十一條第一項、第三
十八條第一項第二款、第三款，罰金罰鍰提高標準條例第二條，判決如主文。
本案經檢察官陳俊宏到庭執行職務。
中      華    民      國    九十一    年      九      月    二十四    日
                                臺灣高雄地方法院刑事第五庭
                                  法  官 劉傑民
右正本證明與原本無異。
如不服本判決，應於判決送達後十日內，向本院提出上訴狀。
                                  書記官 黃琬婷
中      華      民      國    九十一    年      九      月    二十四    日
附錄本案科刑判決法條：
電子遊戲場業管理條例第十五條
未依本條例規定辦理營利事業登記者，不得經營電子遊戲場業。
電子遊戲場業管理條例第二十二條
違反第十五條規定者，處行為人一年以下有期徒刑、拘役或科或併科新台幣五十萬元
以上二百五十萬元以下罰金。
